【裁判字號】    96,訴,4351
【裁判日期】    970229
【裁判案由】    毒品危害防制條例
【裁判全文】
臺灣板橋地方法院刑事判決              96年度訴字第4351號
公  訴  人  臺灣板橋地方法院檢察署檢察官
被      告  甲○○
上列被告因毒品案件，經檢察官提起公訴（96年度毒偵字第5977
號），本院以簡式審判程序審理，判決如下：
    主  文
甲○○施用第一級毒品，累犯，處有期徒刑柒月；扣案如附表編
號一、二所示之物，均沒收之。又施用第二級毒品，累犯，處有
期徒刑參月；扣案如附表編號三所示之物，沒收之。應執行有期
徒刑捌月；扣案如附表所示之物，均沒收之。
    事實及理由
一、本件係依刑事訴訟法第273 條之1 第1 項規定，以簡式審判
    程序審理，合先敘明。
二、本件除就證據部分加列：被告於本院準備程序、審理程序之
    自白外，其餘之犯罪事實、證據，均引用如附件起訴書之記
    載。
三、核被告甲○○所為，係犯毒品危害防制條例第10條第1 項、
    第2 項之罪，被告施用各該毒品前之持有各該毒品之行為，
    為各該施用之高度行為所吸收，不另論罪；所犯如上2 罪，
    犯意個別、行為互殊，要件亦異，為數罪，應予分論併罰。
    被告有如起訴書所述前案，並經執行完畢，有本院97年2 月
    25日列印之臺灣高等法院被告前案紀錄表在卷可稽，其於有
    期徒刑執行完畢後之5 年以內，再故意犯本件有期徒刑以上
    之2 罪，均為累犯，應各依法加重其刑；爰審酌被告素行（
    本件毒品案件為公訴人作出之第1 次起訴案件）、動機、目
    的、施用毒品所生危害，以及犯罪後坦承犯行之態度等一切
    情狀，酌情分別從輕量處如主文所示之刑，並定其應執行之
    刑。
四、扣案如附表所載之物，依其性質分認係施用第1 、2 級毒品
    所用之物件，且為被告所有，業據其供述明確，應分依刑法
    第38條第1 項第2 款規定宣告沒收之。
據上論斷，應依刑事訴訟法第273 條之1 第1 項、第299 條第1
項前段、第310 條之2 、第454 條第2 項，毒品危害防制條例第
10條第1 項、第2 項，刑法第11條前段、第47條第1 項、第51條
第5 款、第38條第1項第2款，判決如主文。
本案經檢察官吳文正到庭執行職務。
中    華    民    國    97    年    2     月    29    日
                        刑事第5 庭法  官  黎錦福
上列正本證明與原本無異。
如不服本判決，應於判決送達後10日內敘明上訴理由，向本院提
出上訴狀（應附繕本），上訴於臺灣高等法院。
                                  書記官  蔡麗春
中    華    民    國    97    年    2     月    29    日
附錄本案論罪科刑法條全文：
毒品危害防制條例第10條
施用第一級毒品者，處6 月以上5 年以下有期徒刑。
施用第二級毒品者，處3 年以下有期徒刑。
附表：
一、海洛因殘渣袋1 包。
二、海洛因殘渣摻食吸管2 支。
三、甲基安非他命殘渣袋1 包。
........................................................
附件：
臺灣板橋地方法院檢察署檢察官起訴書
                                    96年度毒偵字第5977號
    被      告  甲○○  男  24歲（民國○○年○月○○日生）
                        住臺北縣板橋市○○路○段156巷31號
                        國民身分證統一編號：Ｚ000000000號
上列被告因違反毒品危害防制條例案件，已經偵查終結，認應該
提起公訴，茲將犯罪事實及證據並所犯法條分敘如下：
        犯罪事實
一、甲○○於民國91年間因傷害致死案件，經臺灣桃園地方法院
    以91年訴字第797 號判處有期徒刑6 月，如易科罰金以300
    元折算1 日，並經臺灣高等法院以92年上訴字第1024號駁回
    上訴確定，甫於94年7 月14日易科罰金執行完畢；又於92年
    間因施用毒品案件，經同法院裁定送觀察、勒戒，因無繼續
    施用毒品之傾向，嗣經本署檢察官於92年11月7 日以92年度
    毒偵字第1712號為不起訴處分確定。詎猶不知悔改，竟基於
    施用第一級毒品及第二級毒品之犯意，於96年8 月3 日19時
    許，在臺北縣板橋市○○路○ 段156 巷31號住處，分別以將
    海洛因摻入香煙中施用第一級毒品海洛因1 次，另以將第二
    級毒品甲基安非他命放入玻璃球中燃燒並吸食白色煙霧施用
    甲基安非他命1 次。嗣於同年8 月3 日23時許，為警在臺北
    縣板橋市○○街61號前查獲，並扣得海洛因殘渣袋1 包（內
    有海洛因殘渣）、甲基安非他命殘渣袋1 包（內有甲基安非
    他命殘渣）及摻食吸管2 支（內有海洛因殘渣）等物，並經
    警在警局對甲○○採取尿液送請臺灣檢驗科技股份有限公司
    送驗結果，發現安非他命類及鴉片類均呈陽性反應，始查獲
    上情。
二、案經臺北縣政府警察局板橋分局報告偵辦。
        證據並所犯法條
一、證據清單
 ┌──┬───────────┬────────────┐
 │編號│    證  據  名  稱    │    待  證  事  實      │
 ├──┼───────────┼────────────┤
 │ 一 │被告甲○○於警詢及偵查│1.扣案如犯罪事實欄所示之│
 │    │中之供述              │  物係被告所有之事實。  │
 │    │                      │2.被告有於上揭時、地施用│
 │    │                      │  第一級毒品海洛因及第二│
 │    │                      │  級毒品甲基安非他命之事│
 │    │                      │  實。                  │
 ├──┼───────────┼────────────┤
 │ 二 │臺灣檢驗科技股份有限公│被告有施用第一級毒品海洛│
 │    │司濫用藥物尿液檢驗報告│因及第二級毒品甲基安非他│
 │    │表、毒品危害防制條例姓│命之事實。              │
 │    │名對照表              │                        │
 ├──┼───────────┼────────────┤
 │ 三 │扣案海洛因殘渣袋1包、 │被告施用第一級毒品海洛因│
 │    │甲基安非他命殘渣袋1包 │及第二級毒品甲基安非他命│
 │    │、摻食吸管2支等物     │之事實。                │
 ├──┼───────────┼────────────┤
 │ 四 │全國施用毒品案件紀錄表│被告於觀察、勒戒執行完畢│
 │    │                      │釋放後，5年內再施用毒品 │
 │    │                      │。                      │
 └──┴───────────┴────────────┘
二、核被告所為，係犯毒品危害防制條例第10條第1 、2 項之施
    用第一、二級毒品罪嫌。其所犯施用第一級毒品罪嫌與施用
    第二級毒品罪嫌間，犯意各別，罪名互殊，請予分論併罰。
    另被告於有期徒刑執行完畢後，5 年內故意再犯本件有期徒
    刑以上之罪，為累犯，有本署刑案資料查註紀錄表在卷可參
    ，請依刑法第47條規定加重其刑。另扣案之海洛因殘渣袋1
    包、甲基安非他命殘渣袋1 包及摻食吸管2 支等物，為被告
    所有供犯罪所用之物，併請依法宣告沒收之。
三、依毒品危害防制條例第23條第2 項、刑事訴訟法第251 條第
    1 項提起公訴。
    此  致
臺灣板橋地方法院
中    華    民    國    96    年    9     月    27    日
                              檢  察  官  乙○○
本件正本證明與原本無異
中    華    民    國    96    年    10    月    8     日
                              書  記  官
附錄本案所犯法條全文：
毒品危害防制條例第10條
施用第一級毒品者，處6 月以上5 年以下有期徒刑。
施用第二級毒品者，處3 年以下有期徒刑。


司法院資訊處製作；財團法人民間司法改革基金會備份。
